#contents
#title

*Gentoo と GLEP [#q19763d5]

[[GLEP]] こと "[[Gentoo Linux Enhancement Proposals:http://wiki.gentoo.gr.jp/index.php?GentooLinuxEnhancementProposals]]" は、[[Metastructure プロジェクト:http://www.gentoo.org/proj/en/metastructure/index.xml]]の [[GLEP サブプロジェクト:http://www.gentoo.org/proj/en/glep/index.xml]]がそれです。

[[Python]] コミュニティの PEP を真似られたそうです。コミュニティの長期的な今後の予定を示します。各項目の進行段階もわかります。開発用ドキュメントやプロジェクト特有のドキュメントは、本家が英語を理解する人を求めているため翻訳されません。[[GLEP]] に関連記事があります。

*実行済み [#n5ffa3ad]

[[GLEP サブプロジェクト:http://www.gentoo.org/proj/en/glep/index.xml]]「F」マークがそれです。(2005年11月現在)

***004 -- TLP の設置についての話 [#m40ebb22]

:004|[[TLP]] の設置についての話

***006 -- 毎月開催するバグ・デーについての話 [#ff65ae9e]

:006|毎月開催する[[バグ・デー]]についての話

***007 -- オンブズマンの設置についての話 [#zb26029a]

:007|[[オンブズマン]]の設置についての話

***013 -- ハンドブックの提供についての話 [#de341d00]

:013|[[ハンドブック]]の提供についての話

***022 -- ポーテージにカーネル、Cライブラリ、ユーザランド、アーキテクチャを自由に組合せるためのKEYWORDS 追加についての話 [#c7f39082]

:022|[[ポーテージ]]にカーネル、Cライブラリ、ユーザランド、アーキテクチャを自由に組合せるための [[KEYWORDS]] 追加についての話

***028 -- GLEP に進行度(活発度)マークの導入についての話 [#l6aa7eea]

:028|[[GLEP]] に進行度(活発度)マークの導入についての話

***030 -- "Planet Gentoo" の設置についての話 [#c7ce347c]

:030|"[[Planet Gentoo:http://wiki.gentoo.gr.jp/index.php?GWN]]" の設置についての話

***034 -- カテゴリに metadata.xml の設置についての話 [#o7bf7ef0]

:034|カテゴリに [[metadata.xml]] の設置についての話

***036 -- プロジェクト支援用 CVS/Subversion サーバの設置についての話 [#w759d033]

:036|プロジェクト支援用 CVS/Subversion サーバの設置についての話

***039 -- ジェンツー委員会の設置についての話 [#q36bf7eb]

:039|[[ジェンツー委員会]]の設置についての話

***043 -- GLEP にも支援サーバについての話 [#q26b705c]

:043|[[GLEP]] にも支援サーバについての話

*一部開始中 [#r5af3e70]

[[GLEP サブプロジェクト:http://www.gentoo.org/proj/en/glep/index.xml]]「A」マークがそれです。(2005年11月現在)

***001 -- GLEP の目的についての話 [#q4219d4a]

:001|[[GLEP]] の目的についての話

***002 -- GLEP のテンプレートについての話 [#td74899d]

:002|[[GLEP]] のテンプレートについての話

***011 -- ウェブアプリケーションの約束事についての話 [#cbf6fac3]

:011|ウェブアプリケーションの約束事についての話

***014 -- GLSA の活用についての話 [#r7b7933b]

:014|[[GLSA]] の活用についての話

***015 -- ジェンツーとポーテージ用のスクリプト集についての話 [#dc618d81]

:015|[[ジェンツー]]と[[ポーテージ]]用のスクリプト集についての話

***020 -- /srv ディレクトリ (Services Home Directory) のサポートについての話 [#mff6a62c]

:020|/srv ディレクトリ (Services Home Directory) のサポートについての話

***023 -- ポーテージに $ACCEPT_LICENSE 追加についての話 [#hc9b87ac]

:023|[[ポーテージ]]に $ACCEPT_LICENSE 追加についての話

***027 -- ポーテージにパッケージの UID/GID 管理機能追加についての話 [#j22d7109]

:027|[[ポーテージ]]にパッケージの UID/GID 管理機能追加についての話

***031 -- Tree と UTF-8 の関係についての話 [#lac6651f]

:031|[[Tree]] と UTF-8 の関係についての話

***033 -- [[eclass]] の見直し(互換性ない？)についての話 [#od9ea9b3]

:033|[[eclass]] の見直し(互換性ない？)についての話

***038 -- Forums (←他コミュニティを抑えて賞を頂いたぐらい海外では有名らしい)の管理人さん達を本家の公式スタッフに招くことについての話 [#j595923c]

:038|[[Forums:http://forums.gentoo.org/]] (←他コミュニティを抑えて賞を頂いたぐらい海外では有名らしい)の管理人さん達を本家の公式スタッフに招くことについての話

***040 -- ポーテージのアーキテクチャチームの役割についての話 [#y38f6fd1]

:040|[[ポーテージ]]のアーキテクチャチームの役割についての話

***041 -- QA (品質保証)のためのテスターさん達を本家の公式スタッフに招くことについての話 [#h99ecea2]

:041|[[QA]] (品質保証)のためのテスターさん達を本家の公式スタッフに招くことについての話

========

-[2005-10-20] 
-[2005-10-20] ちょっといいかげんです。修正お願いします。 (yoshino)
-[2005-11-20] 040, 041, 042, 043 (yoshino)
